# 可供出售金融资产中股权投资的减值准备如何转回？？

提问人：cyy9372 时间：2016-11-10 10:14:11
不具有控制、共同控制、重大影响，在活跃市场上没有报价，公允价值不能可靠计量的长期股权投资，现在是划分为可供出售金融资产，计提减值准备时计入资产减值损失科目，如果这笔投资以后年度出售了，减值准备该如何转回，仍计入资产减值损失还是其他综合收益科目？？请教各位。

回答人：chenyiwei
你说的情况是因处置而转销减值准备，不是转回。转销的减值准备是计入资产处置损益，即投资收益。